臺灣花蓮地方法院刑事判決　　　　　　　　　　　　　　九十年度訴字第二一七號
　　公　訴　人　臺灣花蓮地方法院檢察署檢察官
　　被　　　告　甲○○
　　選任辯護人　吳明益
　　　　　　　　李文平
右列被告因誣告案件，經檢察官提起公訴（九十年度偵字第七五六號），本院判決如
左：
    主  文
甲○○意圖他人受刑事處分，向該管公務員誣告，處有期徒刑陸月。緩刑肆年。
    事  實
一、甲○○明知高瑞德與東鉦汽車股份有限公司（下稱東鉦公司）簽訂之汽車附條件
    買賣合約書、本票上「甲○○」為其親自簽名，竟意圖使乙○○受刑事處分，於
    八十九年五月十九日向臺灣花蓮地方法院檢察署檢察官具狀稱：乙○○於八十六
    年二月五日，與高瑞德、魏微陵共同偽造該契約書及本票，以此等不實事項向該
    管公務員誣告乙○○、高瑞德、魏徵陵共同涉犯偽造文書罪嫌。
二、案經被害人乙○○訴請臺灣花蓮地方法院檢察署檢察官偵查起訴。
    理  由
一、訊據被告甲○○矢口否認有前揭犯行，辯稱：確實未曾向東鉦公司買車，亦未授
    權高瑞德向東鉦公司買車，附條件買賣契約書及本票上「甲○○」之簽名，確實
    非伊所為云云。經查：證人即被告乾弟高瑞德證稱：買車時已明確告訴被告是以
    其名義購買，是為確保被告權益所以才用被告名義買車，並由被告提供不動產作
    擔保等語（偵卷五十頁反面），另證人即東鉦公司職員張秀麗於臺灣花蓮地方法
    院檢察署八十九年度偵字第一六三六號偵查中證稱：我負責催收繳款，都是高瑞
    德繳款，但我也有與甲○○聯絡，之前繳款都正常，到八十七年二月起才有延滯
    情形，催款帳單都寄給甲○○、高瑞德及魏徵陵（該卷二十四頁反面），證人即
    東鉦公司職員林國貞亦證稱：係高瑞德要買車，我負責對保，簽約時甲○○在場
    ，係在高女家簽約的，高女親手簽下本票及契約書，我有告訴高女是買車契約（
    該卷二十四頁）。再本院將買車當時，供擔保之本票上「甲○○」之簽名，與被
    告當庭直式簽名、橫式簽名、筆錄簽名及被告所提出之國泰人壽保險公司保險單
    ，送請鑑定結果，確認二者特徵極相似，研判高度可能出於同一人手筆，有法務
    部調查局九十年十二月十八日（九０）陸（二）字第九００八二六二一號鑑定通
    知書乙紙在卷可稽，顯見該本票上「甲○○」之簽名，確係被告親自為之，至於
    附條件買賣契約書雖因提供影本，致鑑定單位無法鑑定，但既與本票簽名同時為
    之，且經本院詳細比對與本票上之簽名亦屬相符，應認為亦係被告親自簽名，且
    該等簽名筆跡凌亂，顯係出自於不常撰寫之人，此又與被告僅國校肄業之程度，
    屬較不易提筆撰寫之情形相符，則被告確有向東鉦公司購車之事實，應屬真正。
    然被告竟否認有此事實，具狀向臺灣花蓮地方法院檢察署檢察官稱：並未向東鉦
    公司購車，附條件買賣契約書及本票係乙○○、高瑞德、魏徵陵所為，有告訴狀
    附於八十九年度偵字第一六三六號偵查卷可稽，顯係誣告。本件事證明確，被告
    所辯顯不足可採，犯行堪以認定。
二、核被告甲○○所為，係犯刑法第一百六十九條第一項之誣告罪。爰審酌被告明知
    確有向東鉦公司購車，冀圖免支付買賣價款，竟濫用司法訴追制度欲入人於罪，
    犯意可議，行為非輕，所可能造成之損害係令乙○○、高瑞德、魏徵陵等人遭受
    起訴、審判及執行，而犯罪後再三飾詞，尤於民事事件遭到敗訴確定判決後，仍
    不圖反悔，更於本院將被告親手書寫之筆跡送鑑確認為被告所為後，亦不圖反悔
    ，一錯再錯三錯，足徵被告確實毫無悔意等一切情狀，量處如主文所示之刑。末
    查被告前未曾受有期徒刑以上刑之宣告，有臺灣高等法院被告全國前案紀錄表乙
    紙在卷可稽，因一時失慮，致罹刑典，經此刑之宣告後，應知警惕而無再犯之虞
    ，本院因認暫不執行其宣告刑為適當，併予以宣告緩刑四年，用啟自新，並觀後
    效。
三、據上論結，應依刑事訴訟法第二百九十九條第一項前段，刑法第一百六十九條第
    一項、第七十四條第一款，判決如主文。
本案經檢察官薛智友到庭執行職務
中      華      民      國    九十一    年        四    月      十五    日
                              臺灣花蓮地方法院刑事庭
                                  法  官  湯  文  章
右正本證明與原本無異。
如對本判決不服，應於送達後十日內，向本院提出上訴狀。（應抄附繕本）告訴人或
被害人如對於本判決不服者，應具備理由請求檢察官上訴，其上訴期間之計算係以檢
察官收受判決正本之日期為準。
                                   法院書記官
中      華      民      國    九十一    年      四      月     十六     日
附錄本判決論罪之法律條文
刑法第一百六十九條
意圖他人受刑事或懲戒處分，向該管公務員誣告者，處七年以下有期徒刑。
意圖他人受刑事或懲戒處分，而偽造、變造證據或使用偽造變之證據者亦同。
